# 房地产公司自建房地产对全资子公司出资的会计处理

提问人：2895 时间：2019-05-09 13:21:07
假设: 房地产公司拥有自建房产, 账面价 1000 万, 已计提折旧 300 万,评估价 2000 万, 现在要用此资产成立子公司,
1.子公司注册资本为 2000 万还是 700 万?
2. 房地产公司的账务处理: 借:固定资产清理 700
累计折旧 300
贷: 固定资产 1000
借: 长期股权投资 700
贷: 固定资产清理 700
是这样做账吗?

回答人：chenyiwei
1 、子公司的注册资本可在不高于出资房产评估值（ 2000 万）的限度内自行确定。
2 、投资方的账务处理如你所述，其投资成本金额应为出资资产的账面价值700 万元。